【裁判字號】    92,上訴,1373
【裁判日期】    920930
【裁判案由】    違反毒品危害防制條例
【裁判全文】
臺灣高等法院高雄分院刑事判決                  九十二年度上訴字第一三七三號
    上  訴  人
    即  被  告  甲○○
右上訴人因違反毒品危害防制條例案件，不服臺灣屏東地方法院九十二年度訴字第三
一０號中華民國九十二年五月三十日第一審判決（起訴案號：臺灣屏東地方法院檢察
署九十二年度毒偵字第四二０號），提起上訴，本院判決如左：
      主  文
原判決撤銷。
甲○○連續施用第一級毒品，累犯，處有期徒刑拾月，第一級毒品海洛因（淨重零點
壹陸公克，包裝重零點貳柒公克）、殘留第一級毒品海洛因之針筒參支、殘留第一級
毒品海洛因之吸管參支均沒收銷燬，注射針筒貳支、夾鏈袋壹包、葡萄糖壹包均沒收
。又連續施用第二級毒品，累犯，處有期徒刑捌月，第二級毒品安非他命伍包（共毛
重貳點玖公克）、殘留第二級毒品安非他命之吸食器壹組均沒收銷燬，上開夾鏈袋壹
包沒收。應執行有期徒刑壹年參月，第一級毒品海洛因（淨重零點壹陸公克，包裝重
零點貳柒公克）、第二級毒品安非他命伍包（共毛重貳點玖公克）、殘留第一級毒品
海洛因之針筒參支、殘留第一級毒品海洛因之吸管參支、殘留第二級毒品安非他命之
吸食器壹組均沒收銷燬，注射針筒貳支、夾鏈袋壹包、葡萄糖壹包均沒收。
      事  實
一、甲○○前因違反麻醉藥品管理條例、肅清煙毒條例、竊盜案件，分別經法院判處
    罪刑，並定應執行刑確定，於民國九十一年五月二十六日縮短刑期執行完畢。又
    因施用毒品，經法院裁定觀察、勒戒、強制戒治、停止戒治付保護管束，保護管
    束期滿後，由臺灣屏東地方法院檢察署檢察官於九十年六月二十二日以九十年度
    戒毒偵字第二○○號為不起訴處分確定。
二、甲○○仍不知警惕，於不起訴處分確定後五年內，復分別基於施用第一級、第二
    級毒品之概括犯意，自九十一年八月二十七日起，至九十二年三月七日下午十一
    時止，連續在屏東縣屏東市○○路四一三之十一號三樓住處內，將第一級毒品海
    洛因摻入葡萄糖加水後，以針筒注射身體方式，施用第一級毒品海洛因多次，另
    將第二級毒品安非他命放入吸食器，以點燃吸食煙霧方式，施用第二級毒品安非
    他命多次。嗣於九十二年三月八日下午一時三十分許，為警持搜索票在上址查獲
    ，並扣得甲○○所有第一級毒品海洛因（淨重０．一六公克，包裝重０‧二七公
    克）、第二級毒品安非他命五包（毛重二‧九公克）及殘留第一級毒品海洛因之
    針筒三支、殘留第一級毒品海洛因之吸管三支、殘留第二級毒品安非他命之吸食
    器一組、預供施用第一級毒品海洛因工具注射針筒二支、葡萄糖一包、分裝毒品
    用夾鏈袋一包。
三、案經屏東縣警察局枋寮分局報告臺灣屏東地方法院檢察署檢察官聲請法院裁定先
    令入戒治處所施以強制戒治後偵查起訴。
      理  由
一、右揭事實，業據上訴人即被告甲○○（下稱被告）供述在卷，並有第一級毒品海
    洛因（淨重０．一六公克，包裝重０‧二七公克）、第二級毒品安非他命五包（
    毛重二‧九公克）及殘留第一級毒品海洛因之針筒三支、殘留第一級毒品海洛因
    之吸管三支、殘留第二級毒品安非他命之吸食器一組、預供施用第一級毒品海洛
    因工具注射針筒二支、葡萄糖一包、分裝毒品用夾鏈袋一包扣案可佐，又被告為
    警查獲後採取之尿液經送檢驗，呈嗎啡及甲基安非他命陽性反應，而扣案第一級
    毒品海洛因成分亦經鑑定無訛，扣案針筒及吸管各三支均殘留有第一級毒品海洛
    因，扣案吸食器一組殘留第二級毒品安非他命，有尿液採證編號＼真實姓名對照
    表、長榮大學確認報告、法務部調查局調科壹字第２４０００２５１９號鑑定通
    知書、高雄醫學大學附設中和紀念醫院檢驗報告附卷可稽（見警卷第六頁、偵查
    卷第三０、三一頁、本院卷第二八～三０頁）。再被告因施用毒品，經法院裁定
    觀察、勒戒、強制戒治、停止戒治付保護管束，保護管束期滿後，由臺灣屏東地
    方法院檢察署檢察官於九十年六月二十二日以九十年度戒毒偵字第二○○號為不
    起訴處分確定，被告於五年內再施用第一級毒品海洛因及第二級毒品安非他命，
    亦經台灣高雄地方法院檢察署檢察官聲請法院裁定先令入戒治處所施以強制戒治
    ，有不起訴處分書、台灣屏東地方法院九十二年度毒聲字第二八一號刑事裁定在
    卷足憑（見偵查卷第十一、十三頁）。從而，被告前因施用毒品案件，由檢察官
    為不起訴處分後，五年內再施用第一級毒品海洛因、第二級毒品安非他命，事證
    明確，堪以認定。
二、核被告施用第一級毒品海洛因，所為係犯毒品危害防制條例第十條第一項之罪，
    被告施用第二級毒品安非他命，所為係犯毒品危害防制條例第十條第二項之罪。
    被告分別多次施用第一級毒品海洛因、第二級毒品安非他命犯行，各係時間緊接
    ，方法相同，觸犯構成要件相同之罪名，均應依連續犯規定各論以一罪，並依法
    加重其刑。被告多次持有施用第一級毒品海洛因、第二級毒品安非他命之低度行
    為，已為施用之高度行為吸收，故不另論罪。被告所犯上開二罪間，犯意各別，
    罪名不同，應分論併罰。被告前因違反麻醉藥品管理條例、肅清煙毒條例、竊盜
    案件，分別經法院判處罪刑，並定應執行刑確定，於九十一年五月二十六日縮短
    刑期執行完畢，有台灣高等法院被告全國前案紀錄表在卷足憑，五年以內再犯有
    期徒刑以上之罪，均為累犯，各依法遞加重其刑。
三、原審以被告罪證明確，予以論罪科刑，固非無見，惟查：(一)扣案針筒及吸管各三
    支均殘留有第一級毒品海洛因，扣案吸食器一組殘留第二級毒品安非他命，原審
    判決未諭知沒收銷燬，亦有不當。(二)本案並未查扣玻璃球管，原審判決併宣告沒
    收，尚有可議。被告上訴意旨指摘原審判決量刑過重，雖無理由，但原判決既有
    上述可議之處，自應由本院撤銷改判。爰審酌被告有事實欄所載前科，且曾因施
    用毒品，經不起訴處分，竟再犯本罪，足認悔意不堅，惟施用毒品乃自戕行為，
    且被告坦認犯行，態度良好等一切情狀，仍如原審就施用第一級毒品量處有期徒
    刑十月，就施用第二級毒品量處有期徒刑八月，並定應執行刑一年三月。扣案第
    一級毒品海洛因（淨重０．一六公克，包裝重０．二七公克）、第二級毒品安非
    他命五包（共毛重二．九公克）、殘留第一級毒品海洛因之針筒三支、殘留第一
    級毒品海洛因之吸管三支、殘留第二級毒品安非他命之吸食器一組均為毒品，應
    依毒品危害防制條例第十八條第一項前段宣告沒收銷燬，扣案注射針筒二支、夾
    鏈袋一包、葡萄糖一包為被告所有預供施用毒品之用，已經被告供明在卷，故均
    依刑法第三十八條第一項第二款宣告沒收。
據上論結，應依刑事訴訟法第三百六十九條第一項前段、第三百六十四條、第二百九
十九條第一項前段、毒品危害防制條例第十條第一項、第二項、第十八條第一項前段
、刑法第十一條、第五十六條、第四十七條、第五十一條第五款、第九款、第三十八
條第一項第二款，判決如主文。
本案經檢察官方娜蓉到庭執行職務。
中    華    民    國      九十二      年      九      月     三十   日
                              臺灣高等法院高雄分院刑事第一庭
                                  審判長法官  曾永宗
                                        法官  邱永貴
                                        法官  郭玫利
右正本證明與原本無異。
施用第一級毒品部分如不服本判決應於收受本判決後十日內向本院提出上訴書狀，其
未述上訴理由者，並得於提起上訴後十日內向本院補提理由書狀（均須按他造當事
人之人數附繕本)「切勿逕送上級法院」。
施用第二級毒品部分不得上訴。
                                      書記官  鄭靜芳
中    華    民    國      九十二      年      九      月     三十   日
附錄本判決論罪科刑法條
毒品危害防制條例第十條：
施用第一級毒品者，處六月以上五年以下有期徒刑。
施用第二級毒品者，處三年以下有期徒刑。


司法院資訊處製作；財團法人民間司法改革基金會備份。
